* Medicion automatica de parametros Y del BS170 en drain comun.
* Convencion: I1 e I2 entran al transistor por gate y source.
* Punto de polarizacion: VD=10 V, VG=5 V, VS=2 V.

.include bs170_detailed.lib

VD D 0 DC 10 AC 0
VG G 0 DC 5  AC 1
VS S 0 DC 2  AC 0

XDUT D G S BS170

.control
set noaskquit
set wr_singlescale
set wr_vecnames

op
print v(D) v(G) v(S) i(VD) i(VG) i(VS)

* Ensayo 1: V1=1 V AC y V2=0. Entrega y11 e y21.
ac dec 100 10 1G
let y11 = -i(VG)
let y21 = -i(VS)
wrdata y_drain_comun_ensayo_gate.txt y11 y21

* Ensayo 2: V1=0 y V2=1 V AC. Entrega y12 e y22.
alter @VG[acmag] = 0
alter @VS[acmag] = 1
ac dec 100 10 1G
let y12 = -i(VG)
let y22 = -i(VS)
wrdata y_drain_comun_ensayo_source.txt y12 y22

quit
.endc

.end
